# 资本公积增加部分怎么计算缴纳印花税，是按净增加额吗？

提问人：gasjw 时间：2017-02-04 11:26:52
新三板公司，定向增发，计入资本公积的溢价部分计算缴纳印花税，现在不太清楚了，到底是按资本公积的溢价部分计算印花税，还是按净增加额（溢价部分扣除此次发行的费用）计算印花税呢？
请教大家，谢谢了

回答人：chenyiwei
个人理解应按资本公积的净增加额（即扣减可冲减资本公积的发行费用后的净额）计算缴纳“记载资金的账簿”税目的印花税。

提问人：xy007007 时间：2017-05-10 08:44:17
陈版，那定向增发缴纳的印花税也是冲减发行溢价的，这样计算印花税的计税依据也和账面增加的资金不一致。

回答人：chenyiwei
我理解可以接受。或者将这部分印花税冲减管理费用。